【裁判字號】    90,易,1040
【裁判日期】    900516
【裁判案由】    賭博
【裁判全文】
臺灣臺中地方法院刑事判決                          九十年度易字第一四號
    公  訴  人  臺灣臺中地方法院檢察署檢察官
    被      告  戊○○
                乙○○
                卯○○
                丙○○
                丁○○
                酉○○
                庚○○
                辛○○
                己○○
                癸○○
                巳○○
                甲○○
                申○○
                壬○○
                午○○
                寅○○
                未○○
右列被告因賭博案件，經檢察官聲請簡易判決處刑（聲請案號：九十年度偵字第七一
三號），本院臺中簡易庭認不宜以簡易判決處刑，簽移本院刑事庭改依通常程序審理
並判決如左：
    主    文
戊○○意圖營利，供給賭博場所，處有期徒刑貳月，如易科罰金，以佰元折算壹日
；緩刑貳年。扣案之抽頭金新台幣肆佰伍拾元沒收。
乙○○、卯○○、丙○○、丁○○、酉○○、庚○○、辛○○、己○○、癸○○、巳
○○、甲○○、申○○、壬○○、午○○、寅○○、未○○在公共場所賭博財物，均
處罰金貳仟元，如易服勞役，以參佰元折算壹日；均緩刑貳年。扣案之賭檯上之賭資
壹仟伍佰壹拾元、四色牌貳拾柒付，均沒收。
    事    實
一、戊○○係址設臺中縣太平市○○○街六十二號（起訴書誤載為五十八號）「新光
    里活動中心」老人會之會計，並負責管理該活動中心，詎其於民國八十九年十二
    月二十九日上午十時許起，至同日下午三時許止，竟意圖營利，提供上開屬公共
    場所之「新光里活動中心」，充當賭博場所，並以四色牌為賭具，供其本人與乙○○、卯○○、丙○○、丁○○、酉○○、庚○○、辛○○、己○○、癸○○、
    巳○○、甲○○、申○○、壬○○、午○○、寅○○、未○○、丑○○、辰○○
    、子○○（以上三人，另結）等人，以四人為一組，共分五組，其中戊○○、巳
    ○○、癸○○及己○○等四人為一組；乙○○、卯○○、丙○○、丁○○等四人
    為一組；酉○○、辛○○、陳春慶、丑○○等四人為一組；午○○、寅○○、未
    ○○、子○○等四人為一組，該四組係每胡一把由胡牌之人向被胡者贏得賭資新
    台幣（下同）十元（如係自摸則贏三家，共三十元），另甲○○、申○○、壬○○及辰○○等四人為一組，其等則係每胡一把由胡牌之人向被胡者收取五十元（
    如係自摸則向其他三家各收一百元）之方式賭博財物，而賭客贏錢時，則交付十
    元、二十元不等之現金投入鐵箱內，由戊○○收取後充當活動中心清潔費使用，
    以此方法抽頭圖利。嗣於同日下午三時二十分許，經警在上揭活動中心，當場查
    獲正在現場賭博之戊○○等二十人，並扣得鐵箱內之抽頭金四百五十元、賭檯上
    之賭資一千五百一十元（其中在賭桌上之賭資有七百元，惟起訴書誤認此七百元
    亦屬抽頭金，另在賭客手上之賭資有八百十一元）及四色牌二十七付（起訴書誤
    載為二十四付）等物。
二、案經臺中縣警察局霧峰分局報請臺灣臺中地方法院檢察署檢察官偵查後聲請以簡
    易判決處刑。
    理    由
一、右揭事實，業據被告戊○○、乙○○、卯○○、丙○○、丁○○、酉○○、庚○○、辛○○、己○○、癸○○、巳○○、甲○○、申○○、壬○○、午○○、寅
    ○○、未○○等十七人，於本院審理時坦承不諱，經核其等所供相符，復有鐵箱
    內之抽頭金四百五十元、賭檯上之賭資一千五百一十元（含賭桌上之賭資七百元
    、賭客手上之賭資八百一十元）及四色牌二十七付等物扣案可證，事證明確，被
    告戊○○等十七人犯行堪予認定。
二、核被告戊○○意圖營利，而提供其所管理之活動中心充當賭博場所，其所為係犯
    刑法第二百六十八條之意圖營利供給賭博場所罪。另被告戊○○、乙○○、卯○○、丙○○、丁○○、酉○○、庚○○、辛○○、己○○、癸○○、巳○○、甲○○、申○○、壬○○、午○○、寅○○、未○○等十七人在上揭公共場所賭博
    財物，核其等所為，均係刑法第二百六十六條第一項前段普通賭博罪。被告戊○○所犯上開二罪，有方法結果之牽連關係，應依牽連犯之規定從一重論以意圖營
    利提供賭博場所罪。公訴人雖未起訴被告戊○○涉犯普通賭博罪之犯行，惟此部
    分與公訴人起訴部分，具有牽連犯裁判上一罪之關係，業如前述，該部分自為起
    訴效力所及，本院應一併審究，附此敘明。爰審酌被告等人之犯罪動機、目的、
    手段、且從在場人數有二十人，惟扣得之抽頭金及賭資僅一千九百六十元乙情觀
    之，顯見其等僅係老年人一時圖消遣而罹此犯行，其等犯罪情節尚屬輕微、犯後
    坦承犯行等情，而分別量處如主文所示之刑，且就被告戊○○部分，並依新修正
    刑法第四十一條第一項前段諭知易科罰金之折算標準（按刑法第四十一條原規定
    犯最重本刑為三年以下有期徒刑以下之刑之罪，而受六個月以下有期徒刑或拘役
    之宣告者，得易科罰金，而該法條業經立法院三讀通過修正為犯最重本刑為五年
    以下有期徒刑以下之刑之罪，而受六個月以下有期徒刑或拘役之宣告，得易科罰
    金，並經總統於九十年一月十日以華總一義字第九０００００三八００號公布，
    於九十年一月十二日起生效，爰依修正後之刑法諭知易科罰金之折算標準），就
    被告乙○○等十六人部分，諭知易服勞役之折算標準，以資懲儆。又被告戊○○
    等十七人，前未曾受有期徒刑以上刑之宣告，有臺灣高等法院被告全國前案紀錄
    表十七份在卷可參，其等因一時失慮，偶罹刑典，且犯罪情節輕微，經此偵審科
    刑之教訓後，應知警惕而無再犯之虞，是本院認前開所宣告之刑，以暫不執行為
    適當，均予以宣告緩刑二年，以啟自新。扣案之抽頭金四百五十元係被告戊○○
    所有，且為因賭博犯罪所得之物，應依刑法第三十八條第一項第三款規定宣告沒
    收。賭檯上之賭資一千五百一十元（按其中八百一十元雖係從賭客手中所扣得，
    然因係賭客輸贏時拿在手中準備給付賭金所用之物，此業據被告林水山供述明確
    ，故客觀上該賭客手中之賭資，既係賭客在賭檯上持以給付賭金之用，客觀上自
    應認屬「在賭檯上之財物」，核予敘明）及四色牌二十七付等物，係當場查獲之
    賭博器具與在賭檯上之財物，應依刑法第二百六十六條第二項之規定宣告沒收。
據上論斷，應依刑事訴訟法第四百五十二條、第二百九十九條第一項前段，刑法第二
條第一項前段、第二百六十六條第一項前段、第二項、第二百六十八條、第五十五條
後段、修正後刑法第四十一條第一項前段、刑法第四十二條第二項、第七十四條第一
款、第三十八條第一項第三款，罰金罰鍰提高標準條例第一條前段、第二條，判決如
主文。
中      華      民      國      九十      年      五      月    十六    日
                                          法  官  李  悌  愷
右正本證明與原本無異。
如不服本判決，應於判決送達後十日內向本院提出上訴狀，上訴於臺灣高等法院臺中
分院( 須附繕本 )。
                                          書記官
中      華      民      國      九十      年      五      月    十六    日
附錄本判決論罪科刑之法條：
刑法第二百六十六條
在公共場所或公眾得出入之場所賭博財物者，處一千元以下罰金。但以供人暫時娛樂
之物為賭者，不在此限。
當場賭博之器具與在賭檯或兌換籌碼處之財物，不問屬於犯人與否，沒收之。
刑法第二百六十八條
意圖營利，供給賭博場所或聚眾賭博者，處三年以下有期徒刑，得併科三千元以下罰
金。


司法院資訊處製作；財團法人民間司法改革基金會備份。
